臺灣臺北地方法院刑事判決             100年度易字第2024號
公  訴  人  臺灣臺北地方法院檢察署檢察官
被      告  邱益祥
上列被告因傷害案件，經檢察官提起公訴（100年度偵字第12515
號），本院判決如下：
    主  文
邱益祥傷害人之身體，處有期徒刑貳月，如易科罰金，以新臺幣
壹仟元折算壹日。
    事  實
一、邱益祥與林國維同為計程車駕駛。林國維於民國100年5月17
    日5時38分許，駕駛營業小客車行經在臺北市中山區○○○
    路與錦州街口時，險些擦撞邱益祥的車輛，致邱益祥心生不
    滿，下車至林國維所駕營業小客車旁要求林國維下車理論，
    林國維搖下車窗與其口角，但拒絕下車，邱益祥竟基於傷害
    之犯意，徒手拉扯林國維衣領，並出拳毆打林國維之頭部，
    致使其因而受有頭部外傷之傷害。
二、案經林國維訴由臺北市政府警察局中山分局報告臺灣臺北地
    方法院檢察署檢察官偵查起訴。
    理  由
壹、證據能力事項:
    按被告以外之人於審判外之陳述，雖不符刑事訴訟法第159
    條之1至第159條之4之規定，而經當事人於審判程序同意作
    為證據，法院審酌該言詞陳述或書面陳述作成時之情況，認
    為適當者，亦得為證據；當事人、代理人或辯護人於法院調
    查證據時，知有刑事訴訟法第159條第1項不得為證據之情形
    ，而未於言詞辯論終結前聲明異議者，視為有前項之同意，
    刑事訴訟法第159條之1、第159條之5第1項、第2項分別定有
    明文。經查，本判決下列所引用之被告以外之人於審判外之
    陳述，檢察官、被告於本院言詞辯論終結前均未聲明異議，
    本院審酌上開證據資料並無證明力明顯過低之瑕疵，認以之
    作為證據應屬適當，故揆諸前開規定，認前揭證據資料有證
    據能力，合先敘明。
貳、實體事項:
一、訊據被告邱益祥固坦承於前揭時、地，與告訴人林國維因行
    車糾紛而口角，以及曾下車至告訴人車邊與告訴人發生拉扯
    等情不諱，惟矢口否認有何傷害之犯行，並辯稱:我沒有打
    告訴人，是告訴人坐在車身內動手推我，抓我的領帶，揮拳
    打我，我不知道他有無受傷，但我有受傷云云，並提出診斷
    證明書1紙為證。惟查:上揭犯罪事實，業據證人即告訴人林
    國維於本院審理時結證:我停在林森北路、錦州街口，被告
    在林森北路先右轉錦州街，又倒車回來，跟我說這邊是他們
    排班的地方，請我離開，我就跟被告說這邊馬路不是你們家
    的，他就下車衝到我的駕駛座旁邊罵我，我把窗戶搖下來，
    被告要我下車，我不下車，他就開始用雙手拉我衣服前面領
    子，我也去拉他衣服前面的領子，兩個人拉來拉去，我的領
    帶和扣子都被他扯掉了，他在拉我過程之中，左拳就揮下來
    了，打到我的右上額頭，我的眼鏡也掉下來了，被告的拳頭
    先打到車窗晴雨窗的塑膠片，把晴雨窗打破了，手就劃傷了
    等語在案（參本院100年8月5日審判筆錄），並有國立臺灣
    大學醫學院附設醫院於100年5月17日出具之診斷證明書1紙
    在卷可稽（參偵卷第13頁）。被告雖辯稱:我不知道告訴人
    有無受傷云云。惟依該診斷證明書所載，被告係於當日6時
    38分至該院急診。而依卷附臺北市政府警察局中山分局受理
    各類案件紀錄表，該分局於當日5時39分許接獲報案，於5時
    40分許派遣警力前往處理，另依證人林國維於本院審理時所
    述，警方到場處理約20-30分鐘，是證人林國維就診之時間
    與案發之時間尚屬相當。復且上開診斷證明書上所載之傷勢
    ，亦與證人林國維之證述相吻合。參之被告亦自承當天因行
    車糾紛，曾下車走至證人林國維車邊，並在車外與坐於車內
    之證人林國維發生拉扯，且自承警方到場時曾對雙方表示:
    「雙方都可以提告。」，並請雙方去驗傷等情不諱。顯見雙
    方當時確實均已受傷，足認證人林國維前揭證詞，應與事實
    相符，而可採信。因此，被告否認傷害告訴人，以及否認告
    訴人當時有受傷云云，均為卸責之詞，諉無可取。從而，本
    件被告傷害之犯行，事證明確，堪予認定。應依法論科。
二、核被告所為，係犯刑法第277條第1項之傷害罪。爰審酌被告
    因行車糾紛，竟未理性處理，而為本件犯行，其所實施之手
    段，告訴人之傷勢尚非嚴重等一切情狀，量處如主文所示之
    刑，並諭知易科罰金之折算標準。
據上論斷，應依刑事訴訟法第284條之1、第299條第1項前段，刑
法第277條第1項、第41條第1項前段，刑法施行法第1條之1，判
決如主文。
本案經檢察官劉俊良到庭執行職務
中    華    民    國   100    年    8     月    19    日
                  刑事第二十庭  法  官  李桂英
以上正本證明與原本無異。
如不服本判決應於收受送達後10日內向本院提出上訴書狀，並應
敘述具體理由；其未敘述上訴理由者，應於上訴期間屆滿後20日
內向本院補提理由書（均須按他造當事人之人數附繕）「切勿逕
送上級法院」。告訴人或被害人如對於本判決不服者，應具備理
由請求檢察官上訴，其上訴期間之計算係以檢察官收受判決正本
之日。
                                書記官  黃勤涵
中    華    民    國   100    年    8     月    19    日
附錄本案論罪科刑法條全文:
刑法第277條第1項:
傷害人之身體或健康者，處 3 年以下有期徒刑、拘役或 1 千元
以下罰金。